# 企业房产卖给职工

提问人：jangyanbo 时间：2017-06-08 10:58:48
陈老师好！企业的房产因历史原因房改不彻底，目前继续进行处理，假如房产价值市 100 ，如果按照 100 万的价值卖给职工的话，是不是就是正常走固定资产清理程序了！固定资产净值与 100 万的差额如营业外收支呢！假如不是按照公允价格 100 万卖给职工的话，又该如何考虑呢！ 情形 2 、假如企业外购的额房屋 100 万，低价 60 万卖给职工的情况，差额是职工薪酬核算，还是资产清理核算呢！
（假如，按照公司政策所有符合企业规定的职工都可以享有的话）

回答人：chenyiwei
1 、按公允价值出售给职工的，按正常的固定资产处置处理； 2 、按低于公允价值（或账面价值）的价格处置给职工的，差额按职工薪酬处理。其中，对低价购房的员工没有后续服务期限限制的，应一次性将差额确认为职工薪酬费用；约定低价购房的员工需在购房后为公司服务若干年，否则将收回所收购的房屋的，该差额可以确认为长期待摊费用，在服务期内摊销。